臺灣彰化地方法院刑事判決
111年度易字第1084號
公  訴  人  臺灣彰化地方檢察署檢察官
被      告  謝明志



上列被告因加重竊盜案件，經檢察官提起公訴（111年度偵字第1
5161號），被告於本院準備程序中，就被訴事實為有罪之陳述，
經告知簡式審判程序之旨，並聽取當事人之意見後，本院改行簡
式審判程序，判決如下：
    主          文
謝明志犯踰越安全設備竊盜罪，處有期徒刑柒月。未扣案犯罪所
得手持式砂輪機肆支、氣動扭力起子壹支、電纜線（2mm×3C）壹
捆、電纜線壹批、6mm銅管壹批、藍芽音響喇叭壹台、兩輪手推
車壹台及現金新臺幣伍拾元，均沒收，於全部或一部不能沒收或
不宜執行沒收時，追徵其價額。
    犯罪事實及理由
一、本件係經被告謝明志於準備程序進行中就被訴事實為有罪之
    陳述，而經本院裁定以簡式審判程序審理，則依刑事訴訟法
    第273條之2、同法第159條第2項之規定，不適用傳聞法則有
    關限制證據能力之相關規定；並得依同法第310條之2準用同
    法第454條之規定製作略式判決書，僅需記載犯罪事實、證
    據名稱及應適用之法條，並得以簡略方式為之，合先敘明。
二、犯罪事實：謝明志意圖為自己不法之所有，基於竊盜之犯意
    ，於民國111年7月18日凌晨1時47分許，騎乘其不知情妹妹
    謝雅春所有之車牌號碼000-000號普通重型機車，至位於彰
    化縣○○鄉里○村○○路0段0號之特耐橡膠工業有限公司（下稱
    特耐橡膠公司）旁，隨即攀爬踰越該公司具有防閑作用之圍
    牆，再由未上鎖之側門侵入特耐橡膠公司內，徒手竊取手持
    式砂輪機4支、氣動扭力起子1支、電纜線（2mm*3C）1捆、
    零星電纜線1批、6mm銅管1批、藍芽音響喇叭1台、兩輪手推
    車1台及現金約新臺幣（下同）50元得手，繼而於同日凌晨3
    時許，使用上開手推車將其餘竊得之物品搬運自該公司大門
    離開，再將之固定於上開機車後方後，駕騎機車載運離去。
    嗣特耐橡膠公司負責人江銘埼事後察覺財物遭竊而報警處理
    ，經警調取相關監視器影像畫面，始循線查獲上情。
三、前項犯罪事實，有下列證據可資為佐：
  ㈠被告謝明志於本院準備程序及審理時之自白。
  ㈡證人江銘埼、陳阿誾於警詢時之證述。
　㈢指認犯罪嫌疑人紀錄表、監視器錄影畫面翻拍照片、車號000
    -000前後車軌之監視器畫面翻拍照片。
　㈣內政部警政署刑事警察局111年8月9日刑紋字第1110091549號
    鑑定書、車輛詳細資料報表(車號：000-000)、彰化縣警察
    局田中分局偵查報告、社頭分駐所受(處)理案件證明單、受
    理各類案件紀錄表。
四、論罪科刑部分：
　㈠核被告所為犯行，係犯刑法第321條第1項第2款之踰越安全設
    備竊盜罪。
　㈡爰以行為人之責任為基礎，審酌被告前已有竊盜、毒品等前
    科，不思自正途營生，仍冀望不勞而獲，又行竊他人財物，
    對被害人造成損害之程度，犯後雖坦承犯行，惟並未賠償被
    害人損失，另斟酌被告自陳國中肄業、離婚有小孩、小孩在
    孤兒院，目前從事粗工、臨時工及領有身心障礙證明(輕度)
    等一切情狀，量處如主文所示之刑，以示懲儆。
五、沒收部分：
　  被告所竊得之「手持式砂輪機4支、氣動扭力起子1支、電纜
    線〈2mm×3C〉1捆、電纜線1批、6mm銅管1批、藍芽音響喇叭1
    台、兩輪手推車1台及現金50元」，為被告犯罪所得，且未
    實際返還被害人，亦無刑法第38條之2第2項所定過苛調節條
    款情形之適用，應依刑法第38條之1第1項前段及第3項規定
    ，宣告沒收之，於全部或一部不能沒收或不宜執行沒收時，
    追徵其價額。另被告雖供稱就本案所竊得之財物，業經變賣
    不詳之資源回收業者，並得款6千元，然其變賣得款之金額
    與被害人遭竊財物之價值相去甚遠，且卷內亦無相關證據足
    佐被告確有將該竊得財物變賣他人得款，是要難逕以被告所
    稱之變價所得作為其本案之犯罪所得，仍應宣告沒收被告竊
    得之原物，併予敘明。
六、據上論斷，應依刑事訴訟法第273條之1第1項、第299條第1
    項前段、第310條之2、第454條第1項，判決如主文。
七、本案經檢察官何蕙君提起公訴，檢察官詹雅萍到庭執行職務
    。
中　　華　　民　　國　　111 　年　　12　　月　 20 　　日
                  刑事第七庭     法      官 林于捷
以上正本證明與原本無異。
如不服本判決應於收受判決後20日內向本院提出上訴書狀，並應
敘述具體理由。其未敘述上訴理由者，應於上訴期間屆滿後20日
內向本院補提理由書( 均須按他造當事人之人數附繕本) 「切勿
逕送上級法院」。
告訴人或被害人對於判決如有不服具備理由請求檢察官上訴者，
其上訴期間之計算係以檢察官收受判決正本之日期為準。
中　　華　　民　　國　　111 　年　　12　　月　　20　　日
                                 書  記  官 林佩萱
附錄本案論罪科刑法條：
中華民國刑法第321條
犯前條第1項、第2項之罪而有下列情形之一者，處6月以上5年以
下有期徒刑，得併科50萬元以下罰金：
一、侵入住宅或有人居住之建築物、船艦或隱匿其內而犯之。
二、毀越門窗、牆垣或其他安全設備而犯之。
三、攜帶兇器而犯之。
四、結夥三人以上而犯之。
五、乘火災、水災或其他災害之際而犯之。
六、在車站、港埠、航空站或其他供水、陸、空公眾運輸之舟、
    車、航空機內而犯之。
前項之未遂犯罰之。